---
title: "covid_1"
author: "Rodrigo_Hermoza"
date: "2/26/2024"
output: html_document
---
https://www.ncbi.nlm.nih.gov/geo/query/acc.cgi?acc=GSE150728
https://www.nature.com/articles/s41591-020-0944-y#data-availability

44 k cells, 7 samples all males, 6 controls.


```{r}
library(Seurat)
library(tidyverse)
library(ggplot2)
library(gridExtra)
library(harmony)
library(future.apply)
library(cowplot)
library(patchwork)
library("DESeq2")
library(sctransform)
library(EpicTools)
library(grr)
library(Matrix)
library(factoextra)
library(ComplexHeatmap)
library(circlize)
library(ggpubr)
library(data.table)
library(RColorBrewer)
#library(rowr)
library(SingleR)
library(scater)
#library(nichenetr)
library(future)
library(future.apply)
```


```{r}
# Nombres de los archivos
file_list <- c(
  "GSM4557327_555_1_cell.counts.matrices.rds", "GSM4557328_555_2_cell.counts.matrices.rds", "GSM4557329_556_cell.counts.matrices.rds", "GSM4557330_557_cell.counts.matrices.rds", "GSM4557331_558_cell.counts.matrices.rds", "GSM4557332_559_cell.counts.matrices.rds", "GSM4557333_560_cell.counts.matrices.rds", 
  "GSM4557333_561_cell.counts.matrices.rds",
  "GSM4557334_HIP002_cell.counts.matrices.rds",
  "GSM4557335_HIP015_cell.counts.matrices.rds",
  "GSM4557336_HIP023_cell.counts.matrices.rds",
  "GSM4557337_HIP043_cell.counts.matrices.rds",
  "GSM4557338_HIP044_cell.counts.matrices.rds",
  "GSM4557339_HIP045_cell.counts.matrices.rds"
)

# Directorio de destino
dest_dir <- "/Users/rodrigohermoza/Desktop/UTEC/2024-0/PoliSia/COVID/GSE150728_RAW"

gc()
# Lista para almacenar los datos (lectura paralela)
data_list <- future_lapply(file.path(dest_dir, file_list), readRDS)
gc()
# Puedes acceder a los conjuntos de datos usando data_list[[1]], data_list[[2]], etc.

#Conseguimos los nombre de los documentos


file_list_cleaned <- gsub("_cell.counts.matrices.rds", "", file_list)

for (x in c(1:14)) {
  name<-file_list_cleaned[x]
  assign(name, CreateSeuratObject( counts = data_list[[x]], min.cells = 10))
}

merged <- merge(
  `GSM4557327_555_1`, 
  y = list(
    `GSM4557328_555_2`, 
    `GSM4557329_556`, 
    `GSM4557330_557`, 
    `GSM4557331_558`, 
    `GSM4557332_559`,
    `GSM4557333_560`,
    `GSM4557333_561`,
    `GSM4557334_HIP002`,
    `GSM4557335_HIP015`,
    `GSM4557336_HIP023`,
    `GSM4557337_HIP043`,
    `GSM4557338_HIP044`,
    `GSM4557339_HIP045`
  ),
  add.cell.ids = c(
    "C1A", 
    "C1B", 
    "C2", 
    "C3", 
    "C4", 
    "C5",
    "C6",
    "C7",
    "H1",
    "H2",
    "H3",
    "H4",
    "H5",
    "H6"
  ),
  project = "COVID"
)

rm(`GSM4557328_555_2`, 
    `GSM4557329_556`, 
    `GSM4557330_557`, 
    `GSM4557331_558`, 
    `GSM4557332_559`, `GSM4557333_560`,
    `GSM4557333_561`,
    `GSM4557334_HIP002`,
    `GSM4557335_HIP015`,
    `GSM4557336_HIP023`,
    `GSM4557337_HIP043`,
    `GSM4557338_HIP044`,
    `GSM4557339_HIP045`,
   `GSM4557327_555_1`)


merged$Sample <- rownames(merged@meta.data)

merged@meta.data <- separate(merged@meta.data, col = "Sample", into = c("Patient", "Barcode"), sep = "_")

merged <- PercentageFeatureSet(merged, pattern = "^MT-", col.name = "percent.mt")

merged <- subset(merged, subset = nFeature_RNA > 100 & percent.mt <25 & nCount_RNA > 50)

list <- SplitObject(object = merged, split.by = "Patient")
for (i in 1:length(list)){
  list[[i]] <- SCTransform(list[[i]], verbose = F)
}

```

```{r}
path = "/Users/rodrigohermoza/Desktop/UTEC/2024-0/PoliSia/COVID/GSE150728_RAW/"
cm.list = paste0(path, list.files(pattern = "*.matrices.rds", path = path))
cm.files <- lapply(cm.list, readRDS)
names(cm.files) <- sub(path,"",
                       sub("\\_cell.counts.matrices.rds", "", cm.list))
cm.pp <- mapply(EpicPreHS, cm.files, orig.ident = names(cm.files), SIMPLIFY = F)
covid_combined.emat <- mergeCM(cm.pp, type = "emat")
covid_combined.nmat <- mergeCM(cm.pp, type = "nmat")
```

```{r}
covid_combined <- CreateSeuratObject(counts = covid_combined.emat, min.cells = 10, names.field = 1, names.delim = "\\.")
covid_combined <- PercentageFeatureSet(covid_combined, pattern = "^MT-", col.name = "percent.mt")
covid_combined <- PercentageFeatureSet(covid_combined, pattern = "^RPS", col.name = "percent.rps")
covid_combined <- PercentageFeatureSet(covid_combined, pattern = "^RPL", col.name = "percent.rpl")
covid_combined <- PercentageFeatureSet(covid_combined, pattern = "^RNA\\d8S5", col.name = "percent.rrna")
covid_combined <- SCTransform(covid_combined, vars.to.regress = c("percent.mt", "percent.rps", "percent.rpl", "percent.rrna", "nCount_RNA", "nFeature_RNA"), verbose = FALSE, return.only.var.genes = TRUE) #expect "iteration limit reached" warning unless suppressed per https://github.com/satijalab/seurat/issues/1426

covid_combined <- RunPCA(covid_combined, verbose = FALSE)
covid_combined <- RunUMAP(covid_combined, dims = 1:50, verbose = FALSE)
covid_combined <- FindNeighbors(covid_combined, dims = 1:50, verbose = FALSE)
covid_combined <- FindClusters(covid_combined, resolution = 1, verbose = FALSE)
DimPlot(covid_combined, label = TRUE)
```


```{r}
covid_metadata <- read_csv("https://raw.githubusercontent.com/ajwilk/2020_Wilk_COVID/master/code/COVID-19_metadata_repo.csv")
#NOTE: ensure that rownames of covid_metadata match orig.ident fields in object. This is impacted by the naming of the count matrices submitted to GEO
seurat_metadata <- covid_combined@meta.data
seurat_metadata <- seurat_metadata[,!(colnames(seurat_metadata)) %in% 
                                     setdiff(colnames(covid_metadata), "orig.ident")]
metadata_combined <- merge(seurat_metadata, covid_metadata, by = "orig.ident")
rownames(metadata_combined) <- rownames(covid_combined@meta.data)

covid_combined@meta.data <- metadata_combined
```

Codigo innecesario
```{r}
sars.names <- c("MN994467.1", "MN994468.1", "MT027062.1", "MT027063.1", "MT027064.1", "MT044258.1", "MT106052.1", "MT106053.1", "MT118835.1", "MT192765.1")
covid.pos <- covid_combined.emat[grep(paste(sars.names,collapse="|"), rownames(covid_combined.emat)),]
covid.pos.cells <- names(covid.pos[covid.pos !=0])
length(covid.pos.cells) #no SARS-CoV-2 reads detected in dataset
```

```{r}
covid_combined.markers <- FindAllMarkers(covid_combined, only.pos = TRUE, min.pct = 0.25, logfc.threshold = 0.25)
covid_combined.markers %>% group_by(cluster) %>% top_n(n = 10, wt = avg_log2FC)
```

Quality control clusters

no tengo ni idea de por qué dice que el cluster 12 y 3 son malos
```{r}
crap.markers <- FindMarkers(covid_combined, ident.1 = "3")
crap.markers[order(-crap.markers$avg_log2FC),]
```

```{r}
crap2.markers <- FindMarkers(covid_combined, ident.1 = "12")
crap2.markers[order(-crap2.markers$avg_log2FC),]
```

SingleR: identificador de markers para denominar clusters

```{r}
ref <- HumanPrimaryCellAtlasData()
common <- intersect(rownames(ref), rownames(covid_combined.emat))
combined.emat.singler <- covid_combined.emat[common,]
ref <- ref[common,]
combined.emat.singler.sce <- SingleCellExperiment(assays = list(counts = combined.emat.singler))
combined.emat.singler.sce <- logNormCounts(combined.emat.singler.sce)
singler.pred <- SingleR(test = combined.emat.singler.sce@assays@data@listData$logcounts, ref = ref, labels = ref$label.main)
table(singler.pred$labels)
```

```{r}
plotScoreHeatmap(singler.pred, clusters = covid_combined@meta.data$orig.ident)
plotScoreHeatmap(singler.pred, clusters = covid_combined@meta.data$seurat_clusters)
```

```{r}
singler.results <- merge(data.frame(cell = rownames(singler.pred), singler = singler.pred$labels), 
                         data.frame(cell = rownames(covid_combined@meta.data), 
                                    cluster = covid_combined@meta.data$seurat_clusters), 
                         by = "cell", 
                         all.y = FALSE)
singler.results$cell <- NULL
singler.results$count <- 1
singler.results <- aggregate(count ~ ., singler.results, FUN = sum)
singler.final <- singler.results %>% group_by(cluster) %>% top_n(n = 1, wt = count)
singler.final
covid_combined$singler <- singler.pred$labels
DimPlot(covid_combined, group.by = "singler", label = T)
```

El siguiente paso, no tengo ni idea del porque hace el analisis de nuevo ni porque elimina los clusters 3 y 12. Para investigar

```{r}
covid_combined.nc <- subset(covid_combined, idents = setdiff(unique(covid_combined$seurat_clusters), c("3", "12")))
covid_combined.nc <- RunPCA(covid_combined.nc, verbose = FALSE)
covid_combined.nc <- RunUMAP(covid_combined.nc, dims = 1:50, verbose = FALSE)
covid_combined.nc <- FindNeighbors(covid_combined.nc, dims = 1:50, verbose = FALSE)
covid_combined.nc <- FindClusters(covid_combined.nc, resolution = 1, verbose = FALSE)
DimPlot(covid_combined.nc, label = TRUE)
DimPlot(covid_combined.nc, group.by = "singler", label = T)
```

```{r}
singler.results <- merge(data.frame(cell = rownames(singler.pred), singler = singler.pred$labels), 
                         data.frame(cell = rownames(covid_combined.nc@meta.data), 
                                    cluster = covid_combined.nc@meta.data$seurat_clusters), 
                         by = "cell", 
                         all.y = FALSE)
singler.results$cell <- NULL
singler.results$count <- 1
singler.results <- aggregate(count ~ ., singler.results, FUN = sum)
singler.final <- singler.results %>% group_by(cluster) %>% top_n(n = 1, wt = count)
singler.final
```

```{r}
covid_combined.nc.markers <- FindAllMarkers(covid_combined.nc, only.pos = T)
covid_combined.nc.markers %>% group_by(cluster) %>% top_n(n = 10, wt = avg_log2FC)
```

Aqui hay un error, probablemente no esta actualizado a las nuevas capacidades y limitaciones de Seurat 4
```{r}
DotPlot(Seurat:::subset.Seurat(covid_combined.nc, 
                               idents = unlist(lapply(singler.final[singler.final$singler=="T_cells","cluster"],
                                                      as.character))), 
        features = c("CD4", "PRF1", "GZMB", "GZMA", "CD8A", "RORC", "EOMES", "TBX21"))
DotPlot(Seurat:::subset.Seurat(covid_combined.nc, 
                               idents = unlist(lapply(singler.final[singler.final$singler=="T_cells","cluster"],
                                                      as.character))), 
        features = c("PTK7", "PECAM1", "ITGAE", "CD44", "CR2", "IL2RA", "FAS", "IL2RB"))
DotPlot(Seurat:::subset.Seurat(covid_combined.nc, 
                               idents = unlist(lapply(singler.final[singler.final$singler=="T_cells","cluster"],
                                                      as.character))), 
        features = c("SELL", "CCR7", "CD44", "CD28", "CD27", "IL7R", "CXCR3", "ITGAL", "CD58"))
DotPlot(Seurat:::subset.Seurat(covid_combined.nc, 
                               idents = unlist(lapply(singler.final[singler.final$singler=="T_cells","cluster"],
                                                      as.character))), 
        features = c("TRDC", "TRGC1", "TRGC2", "KLRB1", "KLRK1"))
```

```{r}
# Filtrar las células T
T_cells <- subset(covid_combined.nc, idents = unlist(lapply(singler.final[singler.final$singler == "T_cells", "cluster"], as.character)))

# Crear DotPlots con diferentes conjuntos de características
DotPlot(T_cells, features = c("CD4", "PRF1", "GZMB", "GZMA", "CD8A", "RORC", "EOMES", "TBX21"))
DotPlot(T_cells, features = c("PTK7", "PECAM1", "ITGAE", "CD44", "CR2", "IL2RA", "FAS", "IL2RB"))
DotPlot(T_cells, features = c("SELL", "CCR7", "CD44", "CD28", "CD27", "IL7R", "CXCR3", "ITGAL", "CD58"))
DotPlot(T_cells, features = c("TRDC", "TRGC1", "TRGC2", "KLRB1", "KLRK1"))

# Filtrar las células monocito
monocytes <- subset(covid_combined.nc, idents = unlist(lapply(singler.final[singler.final$singler == "Monocyte", "cluster"], as.character)))

# Crear DotPlots para células monocito con las características especificadas
DotPlot(monocytes, features = c("CD14", "LYZ", "FCGR3A", "IL1B", "IDO1", "FCER1A", "FLT3", "IL3RA", "NRP1"))

# Filtrar las células B
B_cells <- subset(covid_combined.nc, idents = unlist(lapply(singler.final[singler.final$singler == "B_cell", "cluster"], as.character)))

# Crear DotPlots para células B con las características especificadas
DotPlot(B_cells, features = c("MME", "CD22", "FCER2", "CD38", "CD44", "CD27", "SDC1"))

#Crear para NK cells

#Idents(covid_combined.nc) <- "seurat_clusters"

NK_cells <- subset(covid_combined.nc, idents = unlist(lapply(singler.final[singler.final$singler == "NK_cell", "cluster"], as.character)))


```

Analisis de mi parte
```{r}
FeaturePlot(covid_combined.nc, features = "ST8SIA4")
FeaturePlot(covid_combined.nc, features = "ST8SIA2")
FeaturePlot(covid_combined.nc, features = "ST8SIA6")
FeaturePlot(covid_combined.nc, features = "NCAM1")
FeaturePlot(covid_combined.nc, features = "CD3G")
FeaturePlot(covid_combined.nc, features = "CD3D")
FeaturePlot(covid_combined.nc, features = "CD3E")
# Grafico para muestras con estado "Healthy"
FeaturePlot(subset(covid_combined.nc, idents = "Healthy"), features = "ST8SIA4")

# Grafico para muestras con estado "COVID"
FeaturePlot(subset(covid_combined.nc, idents = "COVID"), features = "ST8SIA4")

FeatureScatter(subset(covid_combined.nc, idents = "Healthy"), feature1 = "ST8SIA4", feature2 = "CD4", slot = "data", smooth = T)
FeatureScatter(subset(covid_combined.nc, idents = "COVID"), feature1 = "ST8SIA4", feature2 = "CD4", slot = "data", smooth = T)
FeatureScatter(covid_combined.nc, feature1 = "ST8SIA4", feature2 = "CCR7", slot = "data", smooth = T)
FeatureScatter(covid_combined.nc, feature1 = "CD3G", feature2 = "CD3D", slot = "scale.data", smooth = T)

```

Numero de celulas expresando ST8SIA4 y Porcentaje

```{r}
#4483 celulas tienen ST8SIA4
sum(GetAssayData(object = covid_combined.nc, slot = "data")["ST8SIA4",]>0)
#Alrededor del 10%
sum(GetAssayData(object = covid_combined.nc, slot = "data")["ST8SIA4",]>0)/nrow(covid_combined.nc@meta.data)

#Intentaremos con los apcientes de Covid y los pacientes sanos
sum(GetAssayData(object = subset(covid_combined.nc, idents = "Healthy"), slot = "data")["ST8SIA4",]>0)/nrow(subset(covid_combined.nc, idents = "Healthy")@meta.data) #0.07187809

sum(GetAssayData(object = subset(covid_combined.nc, idents = "COVID"), slot = "data")["ST8SIA4",]>0)/nrow(subset(covid_combined.nc, idents = "COVID")@meta.data)#0.1223854

#Definamos los valores

#Porcentaje de células que expresan ST8SIA4

#Healthy

healthy <- sum(GetAssayData(object = subset(covid_combined.nc, idents = "Healthy"), slot = "data")["ST8SIA4",]>0)/nrow(subset(covid_combined.nc, idents = "Healthy")@meta.data)

#All

all<-sum(GetAssayData(object = covid_combined.nc, slot = "data")["ST8SIA4",]>0)/nrow(covid_combined.nc@meta.data)

#Covid

covid<-sum(GetAssayData(object = subset(covid_combined.nc, idents = "COVID"), slot = "data")["ST8SIA4",]>0)/nrow(subset(covid_combined.nc, idents = "COVID")@meta.data)

#ICU

ICU<-sum(GetAssayData(object = covid_combined.nc, cells = covid_combined.nc[["Admission"]] == "ICU", slot = "data")["ST8SIA4",] > 0) / sum(covid_combined.nc[["Admission"]] == "ICU")

#ARDS

ARDS<-sum(GetAssayData(object = covid_combined.nc, cells = covid_combined.nc[["Ventilated"]] == "ARDS", slot = "data")["ST8SIA4",] > 0) / sum(covid_combined.nc[["Ventilated"]] == "ARDS")

```


sum(GetAssayData(object = covid_combined.nc, cells = covid_combined.nc[["Ventilated"]] == "ARDS", slot = "data")["ST8SIA4",] > 0) / sum(covid_combined.nc[["Ventilated"]] == "ARDS")

29% DE CELULAS CON ARDS TIENEN ST8SIA4

sum(GetAssayData(object = covid_combined.nc, cells = covid_combined.nc[["Admission"]] == "ICU", slot = "data")["ST8SIA4",] > 0) / sum(covid_combined.nc[["Admission"]] == "ICU")

20.4% DE CELULAS DE ICU TIENEN ST8SIA4



```{r}
# Valores
vec <- c(healthy, all, covid, ICU, ARDS)

# Colores personalizados
col <- c("darkgreen", "skyblue", "orange", "red", "purple")

# Gráfico de barras
barplot(vec, 
        names.arg = c("Healthy", "All", "COVID", "ICU", "ARDS"), 
        ylab = "Percentage of cells expressing ST8SIA4",
        col = col,
        ylim = c(0, max(vec) * 1.2),  # Ajustar el límite y para evitar superposiciones de texto
        main = "Expression of ST8SIA4 across subjects")  # Título del gráfico

# Agregar valores encima de las barras
text(x = 1:5, y = vec, label = paste0(round(vec), "%"), pos = 3, col = "black", cex = 1)

```

```{r}
#Idents(T_cells) <- "Status"

#Veremos el mapo de T cells para enfermos y sanos de ST8SIA4
FeaturePlot(subset(T_cells, idents = "Healthy"), features = "ST8SIA4")

FeaturePlot(subset(T_cells, idents = "COVID"), features = "ST8SIA4")

```
Estadisticas de T cells
```{r}
#1147 celulas tienen ST8SIA4
sum(GetAssayData(object = T_cells, slot = "data")["ST8SIA4",]>0)
#Alrededor del 7%
sum(GetAssayData(object = T_cells, slot = "data")["ST8SIA4",]>0)/nrow(T_cells@meta.data)

#Intentaremos con los apcientes de Covid y los pacientes sanos
sum(GetAssayData(object = subset(T_cells, idents = "Healthy"), slot = "data")["ST8SIA4",]>0)/nrow(subset(T_cells, idents = "Healthy")@meta.data) #0.05386243

sum(GetAssayData(object = subset(T_cells, idents = "COVID"), slot = "data")["ST8SIA4",]>0)/nrow(subset(T_cells, idents = "COVID")@meta.data)#0.09392021

#Definamos los valores

#Porcentaje de células que expresan ST8SIA4

#Healthy

healthyt <- sum(GetAssayData(object = subset(T_cells, idents = "Healthy"), slot = "data")["ST8SIA4",]>0)/nrow(subset(T_cells, idents = "Healthy")@meta.data)

#All

allt<-sum(GetAssayData(object = T_cells, slot = "data")["ST8SIA4",]>0)/nrow(T_cells@meta.data)

#Covid

covidt<-sum(GetAssayData(object = subset(T_cells, idents = "COVID"), slot = "data")["ST8SIA4",]>0)/nrow(subset(T_cells, idents = "COVID")@meta.data)

#ICU

ICUt<-sum(GetAssayData(object = T_cells, cells = T_cells[["Admission"]] == "ICU", slot = "data")["ST8SIA4",] > 0) / sum(T_cells[["Admission"]] == "ICU")

#ARDS

ARDSt<-sum(GetAssayData(object = T_cells, cells = T_cells[["Ventilated"]] == "ARDS", slot = "data")["ST8SIA4",] > 0) / sum(T_cells[["Ventilated"]] == "ARDS")
```

```{r}
# Valores
vect <- c(healthyt, allt, covidt, ICUt, ARDSt)

# Colores personalizados
col <- c("darkgreen", "skyblue", "orange", "red", "purple")

# Gráfico de barras
barplot(vect, 
        names.arg = c("Healthy", "All", "COVID", "ICU", "ARDS"), 
        ylab = "Percentage of T cells expressing ST8SIA4",
        col = col,
        ylim = c(0, max(vect) * 1.2),  # Ajustar el límite y para evitar superposiciones de texto
        main = "Expression of ST8SIA4 across T cells of subjects")  # Título del gráfico

# Agregar valores encima de las barras
text(x = 1:5, y = vect, label = paste0(round(vect), "%"), pos = 3, col = "black", cex = 1)
```

Vamos a tener que hacerlo para naive cells, si es que no hya cambio y es relativamente bajo, entonces estamos bien

```{r}
#Idents(T_cells) <- "seurat_clusters"
DotPlot(T_cells, features = c("CD3G", "CD8A", "CD8B", "SELL", "LEF1", "CCR7", "IL7R", "PTPRC"))
DotPlot(T_cells, features = c("PTK7", "PECAM1", "ITGAE", "CD44", "CR2", "IL2RA", "FAS", "IL2RB"))
DotPlot(T_cells, features = c("SELL", "CCR7", "CD44", "CD28", "CD27", "IL7R", "CXCR3", "ITGAL", "CD58"))
DotPlot(T_cells, features = c("TRDC", "TRGC1", "TRGC2", "KLRB1", "KLRK1"))

#Asegurado que cluster 0 es naive o tiene algunos naive
```

```{r}
#Posibles naive, aunque tengo mis sospechas de que no son

p_naive <- subset(T_cells, idents = 0)

#142 celulas tienen ST8SIA4
sum(GetAssayData(object = p_naive, slot = "data")["ST8SIA4",]>0)
#Alrededor del 3%
sum(GetAssayData(object = p_naive, slot = "data")["ST8SIA4",]>0)/nrow(p_naive@meta.data)

#Intentaremos con los apcientes de Covid y los pacientes sanos
sum(GetAssayData(object = subset(p_naive, idents = "Healthy"), slot = "data")["ST8SIA4",]>0)/nrow(subset(p_naive, idents = "Healthy")@meta.data) #0.03216612 y 79 celulas

sum(GetAssayData(object = subset(p_naive, idents = "COVID"), slot = "data")["ST8SIA4",]>0)/nrow(subset(p_naive, idents = "COVID")@meta.data)#0.04133858 y 63 celulas


Idents(p_naive) <- "Status"
#Ahora averiguamos sus stats

n_healthyt <- sum(GetAssayData(object = subset(p_naive, idents = "Healthy"), slot = "data")["ST8SIA4",]>0)/nrow(subset(p_naive, idents = "Healthy")@meta.data)

#All

n_allt<-sum(GetAssayData(object = p_naive, slot = "data")["ST8SIA4",]>0)/nrow(p_naive@meta.data)

#Covid

n_covidt<-sum(GetAssayData(object = subset(p_naive, idents = "COVID"), slot = "data")["ST8SIA4",]>0)/nrow(subset(p_naive, idents = "COVID")@meta.data)

#ICU

n_ICUt<-sum(GetAssayData(object = p_naive, cells = p_naive[["Admission"]] == "ICU", slot = "data")["ST8SIA4",] > 0) / sum(p_naive[["Admission"]] == "ICU")

#ARDS

n_ARDSt<-sum(GetAssayData(object = p_naive, cells = p_naive[["Ventilated"]] == "ARDS", slot = "data")["ST8SIA4",] > 0) / sum(p_naive[["Ventilated"]] == "ARDS")
```

```{r}
# Valores
n_vect <- c(n_healthyt, n_allt, n_covidt, n_ICUt, n_ARDSt)

# Colores personalizados
col <- c("darkgreen", "skyblue", "orange", "red", "purple")

# Gráfico de barras
barplot(n_vect, 
        names.arg = c("Healthy", "All", "COVID", "ICU", "ARDS"), 
        ylab = "Percentage of naive T cells expressing ST8SIA4",
        col = col,
        ylim = c(0, max(n_vect) * 1.2),  # Ajustar el límite y para evitar superposiciones de texto
        main = "Expression of ST8SIA4 across naive T cells of subjects")  # Título del gráfico

# Agregar valores encima de las barras
text(x = 1:5, y = n_vect, label = paste0(round(n_vect), "%"), pos = 3, col = "black", cex = 1)
```

Haria un treemap pero el codigo se ve complicado asi que solo haremos un piechart

Las alternativas son donut chart, waffle chart. Me voy por Waffle. 

Lamentablemente waffle no trabaja muy bien con numeros muy grandes
```{r}
library(gridExtra)
# Datos de ejemplo (reemplaza esto con tus propios datos)
total_healthy <- sum(covid_combined.nc$Status == "Healthy")
total_covid <- sum(covid_combined.nc$Status == "COVID")
total_nonicu <- total_covid - sum(covid_combined.nc$Admission == "ICU")
total_icu <- sum(covid_combined.nc$Admission == "ICU")
total_nonards <- total_icu - sum(covid_combined.nc$Ventilated == "ARDS")
total_ards <- sum(covid_combined.nc$Ventilated == "ARDS")

# Crear un dataframe con los datos
df_healthy_covid <- data.frame(
  Grupo = c("Healthy", "COVID"),
  Valor = c(total_healthy, total_covid)
)
df_nonicu_icu <- data.frame(
  Grupo = c("NonICU", "ICU"),
  Valor = c(total_nonicu, total_icu)
)
df_nonards_ards <- data.frame(
  Grupo = c("NonARDS", "ARDS"),
  Valor = c(total_nonards, total_ards)
)

# Calcular el total
total_healthy_covid <- sum(df_healthy_covid$Valor)
total_nonicu_icu <- sum(df_nonicu_icu$Valor)
total_nonards_ards <- sum(df_nonards_ards$Valor)

# Calcular el porcentaje
df_healthy_covid$Porcentaje <- df_healthy_covid$Valor / (total_healthy + total_covid) * 100
df_nonicu_icu$Porcentaje <- df_nonicu_icu$Valor / total_covid * 100
df_nonards_ards$Porcentaje <- df_nonards_ards$Valor / total_icu * 100

library(ggplot2)

# Crear los gráficos de dona
p1 <- ggplot(df_healthy_covid, aes(x = "", y = Porcentaje, fill = Grupo)) +
  geom_bar(width = 1, stat = "identity") +
  coord_polar("y", start = 0) +
  theme_void() +
  labs(title = "Healthy vs COVID", fill = "Grupo") +
  geom_text(aes(label = paste0(Valor, " (", round(Porcentaje, 1), "%)")), position = position_stack(vjust = 0.5), color = "white") +
  theme(legend.position = "bottom")

p2 <- ggplot(df_nonicu_icu, aes(x = "", y = Porcentaje, fill = Grupo)) +
  geom_bar(width = 1, stat = "identity") +
  coord_polar("y", start = 0) +
  theme_void() +
  labs(title = "NonICU vs ICU", fill = "Grupo") +
  geom_text(aes(label = paste0(Valor, " (", round(Porcentaje, 1), "%)")), position = position_stack(vjust = 0.5), color = "white") +
  theme(legend.position = "bottom")

p3 <- ggplot(df_nonards_ards, aes(x = "", y = Porcentaje, fill = Grupo)) +
  geom_bar(width = 1, stat = "identity") +
  coord_polar("y", start = 0) +
  theme_void() +
  labs(title = "NonARDS vs ARDS", fill = "Grupo") +
  geom_text(aes(label = paste0(Valor, " (", round(Porcentaje, 1), "%)")), position = position_stack(vjust = 0.5), color = "white") +
  theme(legend.position = "bottom")

# Mostrar los gráficos
grid.arrange(p1 + guides(fill=guide_legend(title="Grupo")),
             p2 + guides(fill=guide_legend(title="Grupo")),
             p3 + guides(fill=guide_legend(title="Grupo")),
             nrow = 1)


```

```{r}
total_healthy <- sum(T_cells$Status == "Healthy")
total_covid <- sum(T_cells$Status == "COVID")
total_nonicu <- total_covid - sum(T_cells$Admission == "ICU")
total_icu <- sum(T_cells$Admission == "ICU")
total_nonards <- total_icu - sum(T_cells$Ventilated == "ARDS")
total_ards <- sum(T_cells$Ventilated == "ARDS")

# Crear un dataframe con los datos
df_healthy_covid <- data.frame(
  Grupo = c("Healthy", "COVID"),
  Valor = c(total_healthy, total_covid)
)
df_nonicu_icu <- data.frame(
  Grupo = c("NonICU", "ICU"),
  Valor = c(total_nonicu, total_icu)
)
df_nonards_ards <- data.frame(
  Grupo = c("NonARDS", "ARDS"),
  Valor = c(total_nonards, total_ards)
)

# Calcular el total
total_healthy_covid <- sum(df_healthy_covid$Valor)
total_nonicu_icu <- sum(df_nonicu_icu$Valor)
total_nonards_ards <- sum(df_nonards_ards$Valor)

# Calcular el porcentaje
df_healthy_covid$Porcentaje <- df_healthy_covid$Valor / (total_healthy + total_covid) * 100
df_nonicu_icu$Porcentaje <- df_nonicu_icu$Valor / total_covid * 100
df_nonards_ards$Porcentaje <- df_nonards_ards$Valor / total_icu * 100

library(ggplot2)

# Crear los gráficos de dona
p1 <- ggplot(df_healthy_covid, aes(x = "", y = Porcentaje, fill = Grupo)) +
  geom_bar(width = 1, stat = "identity") +
  coord_polar("y", start = 0) +
  theme_void() +
  labs(title = "Healthy vs COVID", fill = "Grupo") +
  geom_text(aes(label = paste0(Valor, " (", round(Porcentaje, 1), "%)")), position = position_stack(vjust = 0.5), color = "white") +
  theme(legend.position = "bottom")

p2 <- ggplot(df_nonicu_icu, aes(x = "", y = Porcentaje, fill = Grupo)) +
  geom_bar(width = 1, stat = "identity") +
  coord_polar("y", start = 0) +
  theme_void() +
  labs(title = "NonICU vs ICU", fill = "Grupo") +
  geom_text(aes(label = paste0(Valor, " (", round(Porcentaje, 1), "%)")), position = position_stack(vjust = 0.5), color = "white") +
  theme(legend.position = "bottom")

p3 <- ggplot(df_nonards_ards, aes(x = "", y = Porcentaje, fill = Grupo)) +
  geom_bar(width = 1, stat = "identity") +
  coord_polar("y", start = 0) +
  theme_void() +
  labs(title = "NonARDS vs ARDS", fill = "Grupo") +
  geom_text(aes(label = paste0(Valor, " (", round(Porcentaje, 1), "%)")), position = position_stack(vjust = 0.5), color = "white") +
  theme(legend.position = "bottom")

# Mostrar los gráficos
grid.arrange(p1 + guides(fill=guide_legend(title="Grupo")),
             p2 + guides(fill=guide_legend(title="Grupo")),
             p3 + guides(fill=guide_legend(title="Grupo")),
             nrow = 1)

```


```{r}
total_healthy <- sum(p_naive$Status == "Healthy")
total_covid <- sum(p_naive$Status == "COVID")
total_nonicu <- total_covid - sum(p_naive$Admission == "ICU")
total_icu <- sum(p_naive$Admission == "ICU")
total_nonards <- total_icu - sum(p_naive$Ventilated == "ARDS")
total_ards <- sum(p_naive$Ventilated == "ARDS")

# Crear un dataframe con los datos
df_healthy_covid <- data.frame(
  Grupo = c("Healthy", "COVID"),
  Valor = c(total_healthy, total_covid)
)
df_nonicu_icu <- data.frame(
  Grupo = c("NonICU", "ICU"),
  Valor = c(total_nonicu, total_icu)
)
df_nonards_ards <- data.frame(
  Grupo = c("NonARDS", "ARDS"),
  Valor = c(total_nonards, total_ards)
)

# Calcular el total
total_healthy_covid <- sum(df_healthy_covid$Valor)
total_nonicu_icu <- sum(df_nonicu_icu$Valor)
total_nonards_ards <- sum(df_nonards_ards$Valor)

# Calcular el porcentaje
df_healthy_covid$Porcentaje <- df_healthy_covid$Valor / (total_healthy + total_covid) * 100
df_nonicu_icu$Porcentaje <- df_nonicu_icu$Valor / total_covid * 100
df_nonards_ards$Porcentaje <- df_nonards_ards$Valor / total_icu * 100

library(ggplot2)

# Crear los gráficos de dona
p1 <- ggplot(df_healthy_covid, aes(x = "", y = Porcentaje, fill = Grupo)) +
  geom_bar(width = 1, stat = "identity") +
  coord_polar("y", start = 0) +
  theme_void() +
  labs(title = "Healthy vs COVID", fill = "Grupo") +
  geom_text(aes(label = paste0(Valor, " (", round(Porcentaje, 1), "%)")), position = position_stack(vjust = 0.5), color = "white") +
  theme(legend.position = "bottom")

p2 <- ggplot(df_nonicu_icu, aes(x = "", y = Porcentaje, fill = Grupo)) +
  geom_bar(width = 1, stat = "identity") +
  coord_polar("y", start = 0) +
  theme_void() +
  labs(title = "NonICU vs ICU", fill = "Grupo") +
  geom_text(aes(label = paste0(Valor, " (", round(Porcentaje, 1), "%)")), position = position_stack(vjust = 0.5), color = "white") +
  theme(legend.position = "bottom")

p3 <- ggplot(df_nonards_ards, aes(x = "", y = Porcentaje, fill = Grupo)) +
  geom_bar(width = 1, stat = "identity") +
  coord_polar("y", start = 0) +
  theme_void() +
  labs(title = "NonARDS vs ARDS", fill = "Grupo") +
  geom_text(aes(label = paste0(Valor, " (", round(Porcentaje, 1), "%)")), position = position_stack(vjust = 0.5), color = "white") +
  theme(legend.position = "bottom")

# Mostrar los gráficos
grid.arrange(p1 + guides(fill=guide_legend(title="Grupo")),
             p2 + guides(fill=guide_legend(title="Grupo")),
             p3 + guides(fill=guide_legend(title="Grupo")),
             nrow = 1)

```
```{r}
AverageExpression(p_naive, group.by =  "Ventilated", features = "ST8SIA4", slot = "data")
```


AHORA HAREMOS TODAS ESTAS GRAFICAS EN B CELLS, NK CELLS Y DC

Estadisticas de B cells
```{r}

Idents(B_cells) <- "Status"
#524 celulas tienen ST8SIA4
sum(GetAssayData(object = B_cells, slot = "data")["ST8SIA4",]>0)
#Alrededor del 8%
sum(GetAssayData(object = B_cells, slot = "data")["ST8SIA4",]>0)/nrow(B_cells@meta.data)

#Intentaremos con los apcientes de Covid y los pacientes sanos
sum(GetAssayData(object = subset(B_cells, idents = "Healthy"), slot = "data")["ST8SIA4",]>0)/nrow(subset(B_cells, idents = "Healthy")@meta.data) #0.06918919

sum(GetAssayData(object = subset(B_cells, idents = "COVID"), slot = "data")["ST8SIA4",]>0)/nrow(subset(B_cells, idents = "COVID")@meta.data)#0.09782609

#Definamos los valores

#Porcentaje de células que expresan ST8SIA4

#Healthy

bhealthy <- (sum(GetAssayData(object = subset(B_cells, idents = "Healthy"), slot = "data")["ST8SIA4",]>0)/nrow(subset(B_cells, idents = "Healthy")@meta.data))*100

#All

ball<-(sum(GetAssayData(object = B_cells, slot = "data")["ST8SIA4",]>0)/nrow(B_cells@meta.data))*100

#Covid

bcovid<-(sum(GetAssayData(object = subset(B_cells, idents = "COVID"), slot = "data")["ST8SIA4",]>0)/nrow(subset(B_cells, idents = "COVID")@meta.data))*100

#ICU

bICU<-(sum(GetAssayData(object = B_cells, cells = B_cells[["Admission"]] == "ICU", slot = "data")["ST8SIA4",] > 0) / sum(B_cells[["Admission"]] == "ICU"))*100

#ARDS

bARDS<-(sum(GetAssayData(object = B_cells, cells = B_cells[["Ventilated"]] == "ARDS", slot = "data")["ST8SIA4",] > 0) / sum(B_cells[["Ventilated"]] == "ARDS"))*100
```

```{r}
# Valores
bvec <- c(bhealthy, ball, bcovid, bICU, bARDS)

# Colores personalizados
col <- c("darkgreen", "skyblue", "orange", "red", "purple")

# Gráfico de barras
barplot(bvec, 
        names.arg = c("Healthy", "All", "COVID", "ICU", "ARDS"), 
        ylab = "Percentage of B cells expressing ST8SIA4",
        col = col,
        ylim = c(0, max(bvec) * 1.2),  # Ajustar el límite y para evitar superposiciones de texto
        main = "Expression of ST8SIA4 acrossB cells of subjects")  # Título del gráfico

# Agregar valores encima de las barras
text(x = 1:5, y = bvec, label = paste0(round(bvec), "%"), pos = 3, col = "black", cex = 1)
```

Trataré de encontrar naive B cells y hare los graficos

```{r}
Idents(B_cells) <- "seurat_clusters"

DotPlot(B_cells, features = c("CD79A", "MS4A1", "TCL1A", "IGHD", "LEF1", "CCR7", "IL7R", "PTPRC"))
```

```{r}
b_naive <- subset(B_cells, idents = 2)
```

```{r}

Idents(b_naive) <- "Status"
#524 celulas tienen ST8SIA4
sum(GetAssayData(object = b_naive, slot = "data")["ST8SIA4",]>0)
#Alrededor del 8%
sum(GetAssayData(object = b_naive, slot = "data")["ST8SIA4",]>0)/nrow(b_naive@meta.data)

#Intentaremos con los apcientes de Covid y los pacientes sanos
sum(GetAssayData(object = subset(b_naive, idents = "Healthy"), slot = "data")["ST8SIA4",]>0)/nrow(subset(b_naive, idents = "Healthy")@meta.data) #0.06918919

sum(GetAssayData(object = subset(b_naive, idents = "COVID"), slot = "data")["ST8SIA4",]>0)/nrow(subset(b_naive, idents = "COVID")@meta.data)#0.09782609

#Definamos los valores

#Porcentaje de células que expresan ST8SIA4

#Healthy

bhealthy <- (sum(GetAssayData(object = subset(b_naive, idents = "Healthy"), slot = "data")["ST8SIA4",]>0)/nrow(subset(b_naive, idents = "Healthy")@meta.data))*100

#All

ball<-(sum(GetAssayData(object = b_naive, slot = "data")["ST8SIA4",]>0)/nrow(b_naive@meta.data))*100

#Covid

bcovid<-(sum(GetAssayData(object = subset(b_naive, idents = "COVID"), slot = "data")["ST8SIA4",]>0)/nrow(subset(b_naive, idents = "COVID")@meta.data))*100

#ICU

bICU<-(sum(GetAssayData(object = b_naive, cells = b_naive[["Admission"]] == "ICU", slot = "data")["ST8SIA4",] > 0) / sum(b_naive[["Admission"]] == "ICU"))*100

#ARDS

bARDS<-(sum(GetAssayData(object = b_naive, cells = b_naive[["Ventilated"]] == "ARDS", slot = "data")["ST8SIA4",] > 0) / sum(b_naive[["Ventilated"]] == "ARDS"))*100
```

```{r}
# Valores
bvec <- c(bhealthy, ball, bcovid, bICU, bARDS)

# Colores personalizados
col <- c("darkgreen", "skyblue", "orange", "red", "purple")

# Gráfico de barras
barplot(bvec, 
        names.arg = c("Healthy", "All", "COVID", "ICU", "ARDS"), 
        ylab = "Percentage of naive B cells expressing ST8SIA4",
        col = col,
        ylim = c(0, max(bvec) * 1.2),  # Ajustar el límite y para evitar superposiciones de texto
        main = "Expression of ST8SIA4 across naive B cells of subjects")  # Título del gráfico

# Agregar valores encima de las barras
text(x = 1:5, y = bvec, label = paste0(round(bvec), "%"), pos = 3, col = "black", cex = 1)
```

Estadisticas de NK cells

```{r}
Idents(NK_cells) <- "Status"
#524 celulas tienen ST8SIA4
sum(GetAssayData(object = NK_cells, slot = "data")["ST8SIA4",]>0)
#Alrededor del 8%
sum(GetAssayData(object = NK_cells, slot = "data")["ST8SIA4",]>0)/nrow(B_cells@meta.data)

#Intentaremos con los apcientes de Covid y los pacientes sanos
sum(GetAssayData(object = subset(NK_cells, idents = "Healthy"), slot = "data")["ST8SIA4",]>0)/nrow(subset(NK_cells, idents = "Healthy")@meta.data) #0.06918919

sum(GetAssayData(object = subset(NK_cells, idents = "COVID"), slot = "data")["ST8SIA4",]>0)/nrow(subset(NK_cells, idents = "COVID")@meta.data)#0.09782609

#Definamos los valores

#Porcentaje de células que expresan ST8SIA4

#Healthy

Nhealthy <- (sum(GetAssayData(object = subset(NK_cells, idents = "Healthy"), slot = "data")["ST8SIA4",]>0)/nrow(subset(NK_cells, idents = "Healthy")@meta.data))*100

#All

Nall<-(sum(GetAssayData(object = NK_cells, slot = "data")["ST8SIA4",]>0)/nrow(NK_cells@meta.data))*100

#Covid

Ncovid<-(sum(GetAssayData(object = subset(NK_cells, idents = "COVID"), slot = "data")["ST8SIA4",]>0)/nrow(subset(NK_cells, idents = "COVID")@meta.data))*100

#ICU

NICU<-(sum(GetAssayData(object = NK_cells, cells = NK_cells[["Admission"]] == "ICU", slot = "data")["ST8SIA4",] > 0) / sum(NK_cells[["Admission"]] == "ICU"))*100

#ARDS

NARDS<-(sum(GetAssayData(object = NK_cells, cells = NK_cells[["Ventilated"]] == "ARDS", slot = "data")["ST8SIA4",] > 0) / sum(NK_cells[["Ventilated"]] == "ARDS"))*100
```

```{r}
# Valores
Nvec <- c(Nhealthy, Nall, Ncovid, NICU, NARDS)

# Colores personalizados
col <- c("darkgreen", "skyblue", "orange", "red", "purple")

# Gráfico de barras
barplot(Nvec, 
        names.arg = c("Healthy", "All", "COVID", "ICU", "ARDS"), 
        ylab = "Percentage of NK cells expressing ST8SIA4",
        col = col,
        ylim = c(0, max(Nvec) * 1.2),  # Ajustar el límite y para evitar superposiciones de texto
        main = "Expression of ST8SIA4 across NK cells of subjects")  # Título del gráfico

# Agregar valores encima de las barras
text(x = 1:5, y = Nvec, label = paste0(round(Nvec), "%"), pos = 3, col = "black", cex = 1)
```

```{r}
AverageExpression(NK_cells, group.by =  "Status", features = "ST8SIA4", slot = "data")
```

Estadisticas de Monocytes

```{r}
Idents(monocytes) <- "Status"
#524 celulas tienen ST8SIA4
sum(GetAssayData(object = monocytes, slot = "data")["ST8SIA4",]>0)
#Alrededor del 8%
sum(GetAssayData(object = monocytes, slot = "data")["ST8SIA4",]>0)/nrow(B_cells@meta.data)

#Intentaremos con los apcientes de Covid y los pacientes sanos
sum(GetAssayData(object = subset(monocytes, idents = "Healthy"), slot = "data")["ST8SIA4",]>0)/nrow(subset(monocytes, idents = "Healthy")@meta.data) #0.06918919

sum(GetAssayData(object = subset(monocytes, idents = "COVID"), slot = "data")["ST8SIA4",]>0)/nrow(subset(monocytes, idents = "COVID")@meta.data)#0.09782609

#Definamos los valores

#Porcentaje de células que expresan ST8SIA4

#Healthy

Mhealthy <- (sum(GetAssayData(object = subset(monocytes, idents = "Healthy"), slot = "data")["ST8SIA4",]>0)/nrow(subset(monocytes, idents = "Healthy")@meta.data))*100

#All

Mall<-(sum(GetAssayData(object = monocytes, slot = "data")["ST8SIA4",]>0)/nrow(monocytes@meta.data))*100

#Covid

Mcovid<-(sum(GetAssayData(object = subset(monocytes, idents = "COVID"), slot = "data")["ST8SIA4",]>0)/nrow(subset(monocytes, idents = "COVID")@meta.data))*100

#ICU

MICU<-(sum(GetAssayData(object = monocytes, cells = monocytes[["Admission"]] == "ICU", slot = "data")["ST8SIA4",] > 0) / sum(monocytes[["Admission"]] == "ICU"))*100

#ARDS

MARDS<-(sum(GetAssayData(object = monocytes, cells = monocytes[["Ventilated"]] == "ARDS", slot = "data")["ST8SIA4",] > 0) / sum(monocytes[["Ventilated"]] == "ARDS"))*100
```

```{r}
# Valores
Mvec <- c(Mhealthy, Mall, Mcovid, MICU, MARDS)

# Colores personalizados
col <- c("darkgreen", "skyblue", "orange", "red", "purple")

# Gráfico de barras
barplot(Mvec, 
        names.arg = c("Healthy", "All", "COVID", "ICU", "ARDS"), 
        ylab = "Percentage of monocytes expressing ST8SIA4",
        col = col,
        ylim = c(0, max(Mvec) * 1.2),  # Ajustar el límite y para evitar superposiciones de texto
        main = "Expression of ST8SIA4 across monocytes of subjects")  # Título del gráfico

# Agregar valores encima de las barras
text(x = 1:5, y = Mvec, label = paste0(round(Mvec), "%"), pos = 3, col = "black", cex = 1)
```
```{r}
AverageExpression(monocytes, group.by =  "Ventilated", features = "ST8SIA4", slot = "data")
```

